【裁判字號】    90,易,1974
【裁判日期】    901231
【裁判案由】    竊盜等
【裁判全文】
臺灣臺南地方法院刑事判決                          九十年度易字第一九七四號
    公  訴  人  臺灣台南地方法院檢察署檢察官
    被      告  乙○○
右列被告因竊盜等案件，經檢察官提起公訴（九十年度偵字第九○一九號），本院判
決如左：
    主  文
乙○○竊盜，累犯，處有期徒刑參月，如易科罰金，以參佰元折算壹日。扣案機車鑰
匙壹把沒收。又對於公務員依法執行職務時，施強暴，累犯，處有期徒刑伍月，如易
科罰金，以參佰元折算壹日。扣案電擊棒壹支，沒收。應執行有期徒刑柒月，如易科
罰金，以參佰元折算壹日。扣案機車鑰匙壹把、電極棒壹支，均沒收。
    事  實
一、乙○○曾於民國八十八年十月間因犯賭博罪，經臺灣高等法院台南分院判處有期
    徒刑四月確定，甫於民國八十九年二月一日執行完畢，猶不知悔改，於九十年六
    月五日中午十二時許，在台南市○○○街七十二號前，見甲○○所有車牌號碼Ｎ
    ＦＣ─４７１號重機車停放在該處，竟萌意圖為自己不法之所有，以自備鑰匙，
    著手竊取，得手後，將該機車騎至停放在台南縣永康市○○街一九七巷二十五弄
    三十五號後為警發覺，警方遂在現場近埋伏。嗣於同年八月六日十五時四十分許
    ，警員丁○○見乙○○騎該車欲離去，隨即上前表明身份並抓住並逮捕乙○○後
    ，欲將帶回警局偵訊之際，乙○○見狀先佯裝願意配合調查，丁○○乃稍微鬆手
    ，詎料乙○○趁隙掙脫奔逃，丁○○隨即在後追上乙○○之際，乙○○竟另行起
    意並基於妨害公務之犯意，取出隨身攜帶之電擊棒攻擊依法執行逮捕職務丁○○
    之右胸部位，致丁○○因而後退倒地右膝受有擦傷（傷害部分未據告訴），適路
    人丙○○當場見義勇為，出手協助丁○○，丁○○、丙○○二人始合力將乙○○
    逮捕，並在乙○○扣有行竊用之機車鑰匙一把及電擊棒一支。
二、案經台南縣警察局永康分局報請台灣台南地方法院檢察署檢察官偵查起訴。
    理  由
一、訊據被告乙○○坦承右揭竊盜機車之事實，惟矢口否認故意施暴於前來逮捕之員
    警，並辯稱：伊不知丁○○為警員云云。然查：
（一）被告乙○○竊盜機車部分：
    被告乙○○於九十年六月五日中午十二時許，在台南市○○○街七十二號前，見
    甲○○所有車牌號碼ＮＦＣ─４７１號重機車停放在該處，遂竊取該車供己騎用
    之事實，業經被告乙○○供承在卷，核與與被害人甲○○警訊所述之失竊情節相
    符，並有查詢車輛認可資料、贓物領據各一紙附卷可稽，故被告竊車犯行，洵堪
    認定。
（二）被告乙○○妨害公務部分：
    又警員丁○○於九十年八月六日十五時四十分許，在台南市○○○街七十二號前
    被告乙○○騎其所竊取之上開車牌碼ＮＦＣ─４７１號機車欲離去，隨即上前抓
    住被告乙○○之事實，業經被告乙○○供承在卷。又員警丁○○欲將之帶回警局
    偵訊之際，被告乙○○佯裝願意配合調查，警員丁○○乃稍微鬆手，惟被告乙○○竟趁隙掙脫奔逃之事實，亦經証人丁○○證述在卷（參九十年八月二十九日偵
    訊筆錄）。又丁○○在後追趕上即將捉住乙○○之際，乙○○竟取出隨身攜帶之
    電擊棒攻擊追趕之員警丁○○之事實，業經証人丙○○證述在卷（參同上日台灣
    台南地方法院檢察署偵訊筆錄）。証人丙○○並証稱：他（丁○○）追賊（乙○○）時，我當時正在下貨，陳先生（丁○○）在一旁有喊說「抓賊」，我是警察
    等語，．．．他（丁○○）要追趕時，我有看到他胸前有配件等語。（參同上日
    警訊筆錄）。而被告乙○○隨即（自身上）取出電擊棒攻擊丁○○之事實，亦經
    証人丙○○證述在卷（同上日台灣台南地方法院檢察署偵訊筆錄），核與証人丁○○證述其因追捕反遭被告持電擊棒攻擊之情節相符，而丁○○遭被告持電擊棒
    攻擊後，因而後退倒地右膝等處受有擦傷之事實，此有警員丁○○製作之報告書
    及行政院國軍退除役官兵輔導委員會永康榮民醫院診斷証明書在卷可按。復有電
    擊棒一支扣案足憑。是被告辯稱：渠於攻擊丁○○時，不知其為警員云云。顯係
    卸責之詞，不足採信。故被告乙○○妨害公務犯行，亦事証明確，犯行洵堪認定
    。
二、核被告乙○○竊取機車所為，係犯刑法第三百二十條第一項之竊盜罪。另持電極
    棒攻擊執行逮捕員警則另犯同法第一百三十五條第一項之妨害公務執行罪。被告
    乙○○所犯上開二罪，犯意各別，罪名不同，行為亦互異，應分論併罰。又被告
    乙○○曾於八十八年十月間因犯賭博罪，經臺灣高等法院台南分院判處有期徒刑
    四月確定，甫於民國八十九年二月一日執行完畢，此有臺灣高等法院被告全國前
    案紀錄表可按。其於五年以內再犯本件之罪，為累犯，應依法加重其刑。爰審酌
    被告乙○○犯竊機車僅為貪圖個人一時之便利，事後竟對執行公務逮捕之員警以
    電擊棒施暴，犯後亦未完全坦承犯行，態度欠佳，量刑本不宜從輕，惟念其僅竊
    取一部機車（被害人甲○○稱市價約值五千餘元）及被害員警受傷之程度不重（
    僅受有擦挫傷，）爰從輕分別量處如主文所示之刑，並定其應執行之刑及易科罰
    金折算之標準，以啟自新。扣案之電極棒一支，為被告供犯罪所用之物，且為被
    告所有，業經被告供承在卷。另扣案機車鑰匙一把，被告雖辯稱：當時是該把鑰
    匙插在機車上，伊將之騎走的云云。惟業據被害人甲○○警訊所否認，並供稱：
    該把機車鑰匙，並非其所有，應是被告所有等語，足見該把機車鑰匙應屬被告所
    有，且供竊車所用之工具，自亦應依刑法第三十八條第一項第二款沒收。
據上論斷，應依刑事訴訟法第二百九十九條第一項前段，刑法第三百二十條第一項、
第一百三十五條第一項、第四十七條、第四十一條第二項、第五十一條第五款、第三
十八條第一項第二款，罰金罰鍰提高標準條例第一條前段、第二條，判決如主文。
本案經檢察官高峰祈到庭執行職務。
中      華      民      國      九十      年      十二    月    二十八
                              臺灣臺南地方法院刑事第三庭
                                      法  官   李 政 庭
右正本證明與原本無異
如不服本判決應於送達後十日內向本院提出上訴狀
                                      書記官   李 春 法
中      華      民      國      九十      年      十二    月    二十八
中華民國刑法第三百二十條
 (普通竊盜罪、竊佔罪)
意圖為自己或第三人不法之所有，而竊取他人之動產者，為竊盜罪，處五
年以下有期徒刑、拘役或五百元以下罰金。
意圖為自己或第三人不法之利益，而竊佔他人之不動產者，依前項之規定
處斷。
前二項之未遂犯罰之。
中華民國刑法第一百三十五條
對於公務員依法執行職務時，施強暴脅迫者，處三年以下有期徒刑、拘役
或三百元以下罰金。
意圖使公務員執行一定之職務或妨害其依法執行一定之職務或使公務員辭
職，而施強暴脅迫者，亦同。
犯前二項之罪，因而致公務員於死者，處無期徒刑或七年以上有期徒刑；
致重傷者，處三年以上、十年以下有期徒刑。


司法院資訊處製作；財團法人民間司法改革基金會備份。
